【裁判字號】    90,易,1079
【裁判日期】    900423
【裁判案由】    竊盜
【裁判全文】
臺灣臺中地方法院刑事判決                          九十年度易字第一七九號
    公  訴  人  台灣台中地方法院檢察署檢察官
    被      告  戊○○
右列被告因竊盜案件，經檢察官提起公訴（九十年度偵字第一二三０號），本院判決
如左：
    主  文
戊○○連續於夜間侵入住宅竊盜，累犯，處有期徒刑貳年，並應於刑之執行前，令入
勞動場所強制工作參年。扣案之手電筒壹支及鑰匙柒支，均沒收之。
    事  實
一、戊○○素行不良，有犯罪之習慣，曾於民國七十九年間因竊盜案件，經台灣雲林
    地方法院判處有期徒刑一年十月，嗣於八十年間減刑為有期徒刑十一月確定，於
    八十年二月十二日執行完畢；又於八十年間因竊盜案件，經台灣雲林地方法院判
    處有期徒刑一年二月確定，於八十二年四月十七日執行完畢；再於八十二年間因
    竊盜、違反藥物藥商管理法及麻醉藥品管理條例案件，分別經台灣高雄地方法院
    等判處有期徒刑一年六月、一年五月、八月確定，合併定執行刑為有期徒刑三年
    二月，自八十二年四月十八日起接續前案執行，於八十五年四月十二日執行完畢
    ；復於八十九年間因竊盜及違反毒品危害防制條例案件，經本院分別判處有期徒
    刑一年六月、七月確定，定執行刑為有期徒刑二年，目前尚未執行。竟仍不知悔
    改，又意圖為自己不法之所有，並基於概括之犯意，連續於下列時地竊取他人財
    物：（一）八十九年十一月二十三日凌晨二時許之夜間，以其所有之鑰匙七支及
    手電筒一支，打開鋁門（未破壞門扇）侵入台中縣大里市○○路一二九號之一乙○○住宅，竊取乙○○個人及家人所有之行動電話三支、現金新台幣（下同）三
    百餘元、戶口名簿一本、技術士合格證一張、農會提款卡二張、存摺一本、印章
    四顆、汽車遙控器一個及汽車鑰匙一支等物，並以該汽車鑰匙竊取乙○○所有停
    放在樓下之Ｙ三─五一０七號自用小客車一部作為交通工具。（二）八十九年十
    二月六日凌晨二時許之夜間，以其所有之鑰匙七支及手電筒一支，打開鋁門（未
    破壞門扇）侵入台中市○○○街十七號己○○住宅，竊取己○○個人及家人所有
    之黑色皮包一只、台中市第一信用合作社活期存摺四本、支票往來抄簿五本、票
    據代收摺一本、台中市第五信用合作社代收票據送件簿一本、中華商業銀行綜合
    存款存摺一本、中國信託商業銀行活期儲蓄存款存摺一本、郵政儲金簿一本、機
    車駕照一張等物。（三）八十九年十二月六日凌晨三時許之夜間，以其所有之鑰
    匙七支及手電筒一支，打開鋁門（未破壞門扇）侵入台中市○○路○段三十一之
    二號住宅，竊取庚○○個人及家人所有之金黃色聚寶盒一只、綠色珠寶盒一只（
    內有健保卡三張、印章一枚）、手電筒一支、剪刀二支、瑞士刀一把等物。（四
    ）八十九年十二月七日凌晨五時許之夜間，以其所有之鑰匙七支及手電筒一支，
    打開鋁門（未破壞門扇）侵入台中縣潭子鄉○○村○○街二十八號丙○○住宅，
    竊取丙○○個人及家人所有之黃金戒指二只、兵役證書一張、行車執照一張、保
    險卡一張、木質印章二枚、牛角及玉質印章各一枚、金黃色皮包一只、圓形花紋
    皮包一只等物。（五）八十九年十二月八日凌晨三時許之夜間，以其所有之鑰匙
    七支及手電筒一支，打開鋁門（未破壞門扇）侵入彰化市○○○路五二四號丁○○住宅，竊取丁○○所有之二十九吋電視機一台、電腦主機一台、照相機一台、
    易利信行動電話一支、電視遙控器一個等物。（六）八十九年十二月八日凌晨四
    時五十分許之夜間，以其所有之鑰匙七支及手電筒一支，打開鋁門（未破壞門扇
    ）侵入彰化市○○○路八十七號甲○○住宅，竊取甲○○所有之行動電話二支、
    手錶一只、黑色皮夾一只（內有三千二百元）、信用卡六張、提款卡一張、駕照
    二張、咖啡色皮包一只、鐵缽一個等物。得手後經屋主甲○○發現，旋即報警而
    於同日凌晨五時十五分許，在彰化市○○街七十三之八號前逮捕戊○○，並在戊○○身上扣得其所有供行竊用之手電筒一支及鑰匙七支，且在戊○○竊得之Ｙ三
    ─五一０七號自用小客車內查得上揭竊得之部分物品而循線查獲前情。
二、案經彰化縣警察局彰化分局報請台灣彰化地方法院檢察署檢察官呈請台灣高等法
    院台中分院檢察署檢察長移轉臺灣臺中地方法院檢察署檢察官偵查起訴。
    理  由
一、右揭事實，業據被告戊○○於警偵訊及本院審理中均坦承不諱，核與被害人乙○○、己○○、庚○○、丙○○、丁○○、甲○○於警訊時指訴失竊情節相符，並
    有贓物認領保管單六張、照片十一張、車輛竊盜、車牌失竊資料個別查詢報表─
    查詢車輛認可資料一份附卷足據，並有手電筒一支及鑰匙七支扣案可資佐證。本
    件事證已臻明確，被告之犯行堪予認定。
二、核被告所為，係犯刑法第三百二十一條第一項第一款於夜間侵入住宅竊盜罪。被
    告前後六次竊盜犯行，時間緊接，犯罪構成要件相同，顯係基於概括之犯意反覆
    為之，為連續犯，應以一罪論，並依法加重其刑。又查被告曾於八十年間因竊盜
    案件，經台灣雲林地方法院判處有期徒刑一年二月確定，於八十二年四月十七日
    執行完畢；再於八十二年間因竊盜、違反藥物藥商管理法及麻醉藥品管理條例案
    件，分別經台灣高雄地方法院等判處有期徒刑一年六月、一年五月、八月確定，
    合併定執行刑為有期徒刑三年二月，自八十二年四月十八日起接續前案執行，於
    八十五年四月十二日執行完畢；有台灣台中地方法院檢察署刑案資料查註紀錄表
    及台灣高等法院被告全國前案紀錄表在卷可稽，其受有期徒刑執行完畢後，於五
    年以內再犯本件有期徒刑以上之罪，為累犯，應依法加重其刑。本件被告有二種
    刑之加重，應遞加之。爰審酌被告年輕力強，竟不思正途，屢為竊盜犯行，惡性
    非輕，且其本件係連續於夜間侵入住宅行竊，不僅危害社會治安至鉅，對一般人
    民居住安寧更造成莫大之威脅，惟念及被告於犯後尚能坦承犯行，態度堪稱良好
    等一切情狀，量處如主文所示之刑，以資懲儆。末查被告曾於七十九年間因竊盜
    案件，經台灣雲林地方法院判處有期徒刑一年十月，嗣於八十年間減刑為有期徒
    刑十一月確定，於八十年二月十二日執行完畢；又於八十年間因竊盜案件，經台
    灣雲林地方法院判處有期徒刑一年二月確定，於八十二年四月十七日執行完畢；
    再於八十二年間因竊盜、違反藥物藥商管理法及麻醉藥品管理條例案件，分別經
    台灣高雄地方法院等判處有期徒刑一年六月、一年五月、八月確定，合併定執行
    刑為有期徒刑三年二月，自八十二年四月十八日起接續前案執行，於八十五年四
    月十二日執行完畢；復於八十九年間因竊盜及違反毒品危害防制條例案件，經本
    院分別判處有期徒刑一年六月、七月確定，定執行刑為有期徒刑二年，目前尚未
    執行，有台灣台中地方法院檢察署刑案資料查註紀錄表及台灣高等法院被告全國
    前案紀錄表在卷可憑，被告前有多次犯罪前科紀錄，竟再犯本件連續竊盜罪行，
    顯見其有犯罪之習慣，爰依竊盜犯贓物犯保安處分條例第三條第一項第一款、第
    四條、第五條第一項之規定，宣告應於刑之執行前，令入勞動場所強制工作三年
    ，以矯正其惡習。扣案之手電筒一支及鑰匙七支，係被告所有供本件犯罪所用之
    物，業經被告供明在卷，依刑法第三十八條第一項第二款之規定宣告沒收之。
據上論斷，應依刑事訴訟法第二百九十九條第一項前段，刑法第五十六條、第三百二
十一條第一項第一款、第四十七條、第三十八條第一項第二款，竊盜犯贓物犯保安處
分條例第三條第一項第一款、第四條、第五條第一項前段，判決如主文。
中      華      民      國    九十      年      四      月    二十三    日
                              臺灣臺中地方法院刑事第四庭
                                      法  官  張  靜  琪
右正本證明與原本無異。
如不服本判決，應於判決送達後十日內向本院提出上訴狀，上訴於臺灣高等法院臺中
分院( 須附繕本 )。
                                      書記官
中      華      民      國    九十      年       四     月    二十三    日
附錄論罪科刑法條
刑法第三百二十一條
犯竊盜罪而有左列情形之一者，處六月以上五年以下有期徒刑：
一、於夜間侵入住宅或有人居住之建築物、船艦，或隱匿其內而犯之者。
二、毀越門扇、牆垣或其他安全設備而犯之者。
三、攜帶兇器而犯之者。
四、結夥三人以上而犯之者。
五、乘火災、水災或其他災害之際而犯之者。
六、在車站或埠頭而犯之者。
前項之未遂犯罰之。


司法院資訊處製作；財團法人民間司法改革基金會備份。
